臺灣士林地方法院刑事判決
110年度智易字第22號
公  訴  人  臺灣士林地方檢察署檢察官
被      告  邱宏威



上列被告因違反商標法案件，經檢察官提起公訴（110年度偵字
第11780號），本院判決如下：
    主  文
邱宏威犯商標法第九十七條之非法販賣侵害商標權之商品罪，處
拘役貳拾日，如易科罰金，以新臺幣壹仟元折算壹日，緩刑貳年
，緩刑期間付保護管束，並應於本判決確定之翌日起壹年內，向
檢察官指定之政府機關、政府機構、行政法人、社區或其他符合
公益目的之機構或團體，提供肆拾小時之義務勞務。
扣案如附表二所示之物均沒收。
    事  實
一、邱宏威明知附表一「商標註冊/審定號」欄所列商標圖樣，
    係附表一「商標權人」欄所列公司向經濟部智慧財產局申請
    註冊，取得指定使用於附表一「商品名稱」欄所示商品之商
    標權，現仍於商標專用期間內，未經商標權人同意或授權，
    不得於同一商品，使用相同或近似於附表一所示商標之圖樣
    ，致消費者混淆誤認，亦不得販賣侵害商標權之商品，且知
    悉其於民國108年8月間自大陸地區不詳賣家購入印有附表一
    所示商標圖案之手機護套，為未得商標權人同意或授權之仿
    冒商品，竟仍基於非法販賣侵害商標權之商品之犯意，於10
    8年8月間起至109年9月18日為警查獲時止之期間，在臺北市
    ○○區○○路000巷0號「DONNI」商店內，接續以每件新臺幣（
    下同）149元或199元之價格販賣上開侵害商標權商品予不特
    定人。適經警於109年8月21日喬裝買家以199元之價格向邱
    宏威購入附表二編號1所示商品，經鑑定確認為侵害商標權
    商品後，於109年9月18日下午1時7分許，持本院109年度聲
    搜字第829號搜索票前往上址商店執行搜索，當場扣得附表
    二編號2至4所示侵害商標權之商品，因而查悉上情（邱宏威
    自108年8月間起至109年9月18日止期間因販賣上開侵害商標
    權之商品，得款共計3030元）。　　
二、案經德商阿迪達斯公司、美商蘋果公司訴由內政部警政署保
    安警察第二總隊報告臺灣士林地方檢察署檢察官偵查起訴。
    理  由
一、證據能力之說明
    本院引用被告以外之人於審判外之陳述，業經檢察官及被告
    邱宏威於準備程序同意其證據能力（見本院110年度智易字
    第22號卷〈下稱本院卷〉第60頁至第64頁），本院審酌該等證
    據作成之情況，核無違法取證或其他瑕疵，且與待證事實具
    有關聯性，認為以之作為證據為適當，依刑事訴訟法第159
    條之5規定，均有證據能力。其餘認定本案犯罪事實之非供
    述證據，查無違反法定程序取得之情，依刑事訴訟法第158
    條之4規定反面解釋，亦具有證據能力。
二、認定事實所憑證據及理由
    上開犯罪事實，業據被告於警詢、偵查及本院審理時均坦承
    不諱（見臺灣士林地方檢察署110年度偵字第11780號卷〈下
    稱偵卷〉第13頁至第16頁、第125頁至第126頁、本院卷第59
    頁、第96頁），並有內政部警政署保安警察第二總隊刑事警
    察大隊偵一隊警員職務報告、警員購得仿冒商品照片、本院
    109年度聲搜字第829號搜索票、內政部警政署保安警察第二
    總隊刑事警察大隊搜索扣押筆錄、扣押物品目錄表、扣押物
    品收據、扣案物及現場照片、德商阿迪達斯公司109年8月24
    日鑑定報告書、109年10月16日鑑定報告書、附表一所示註
    冊商標資料、美商蘋果公司109年11月12日真品與仿冒品驗
    證報告、台灣耐基商業有限公司109年11月3日產品鑑定書在
    卷可稽（見本院109年度聲搜字第829號卷第11頁至第13頁、
    偵卷第19頁至第24頁、第32頁至第34頁、第43頁至第52頁、
    第58頁至第63頁、第66頁至第67頁、第69頁、第71頁、第75
    頁），復有附表二所示仿冒商品扣案可佐。又警員於109年8
    月21日雖係基於查獲販賣侵害商標權商品之目的，喬裝買家
    向被告購入附表二編號1所示商品，因警員自始無買受真意
    ，不能完成該次交易；然被告購入侵害商標權之商品後，長
    期在其所經營商店公開陳列上開商品販售，且警員所查扣侵
    害商標權商品品項及數量非微，足認被告於本院審理時自白
    陳稱：其已賣出仿冒商品共計20件等語（見本院卷第97頁）
    ，核與事實相符，堪以採信。綜上所述，本案事證明確，被
    告上揭犯行，洵堪認定，應依法論科。　　
三、論罪科刑
㈠、核被告所為，係犯商標法第97條前段之非法販賣侵害商標權
    之商品罪。被告意圖販賣而持有侵害商標權商品之低度行為
    ，為其販賣之高度行為所吸收，不另論罪。
㈡、被告基於非法販賣侵害商標權商品之單一犯意，自108年8月
    間起至109年9月18日為警搜索查獲為止，透過其所經營實體
    商店持續販賣仿冒商品之行為，係於相近之時間、地點，以
    相同行為模式反覆持續為之，依一般社會健全觀念，客觀上
    難以強行分開，在刑法評價上，應視為數個舉動之接續實施
    ，論以接續犯。又被告以一行為同時侵害附表一所示商標權
    人之商標權，為同種想像競合犯，依刑法第55條之規定，從
    一重處斷。
㈢、爰審酌被告明知其自大陸地區購入手機護套屬侵害商標權之
    商品，竟在其所經營商店公開陳列及販售，侵害附表一所示
    商標權人之商標權，所為非是，惟念及被告於警詢、偵訊及
    本院審理時均坦承犯行，並與告訴人德商阿迪達斯公司達成
    和解，且賠償告訴人德商阿迪達斯公司損失，有其等和解契
    約書在卷可稽（見本院卷第75頁），犯後態度尚屬良好，兼
    衡被告未曾經法院判處罪刑之前案素行、犯罪動機、被告販
    賣侵害商標權商品期間及獲利程度、本案查獲侵害商標權商
    品數量、對告訴人所生危害程度暨被告自述現大學三年級休
    學之智識程度，從事手機配件買賣，月薪約1萬元至2萬元間
    ，家庭經濟狀況勉持，其與母親2人一同生活，無人需其扶
    養之生活狀況（見本院卷第97頁）等一切情狀，量處如主文
    所示之刑，並諭知易科罰金之折算標準。
㈣、被告前未曾因故意犯罪而受有期徒刑以上刑之宣告，有臺灣
    高等法院被告前案紀錄表在卷可稽（見本院卷第81頁），衡
    酌被告行為時年僅約20歲，年紀尚輕，其因一時失慮致罹刑
    典，犯後始終坦承犯罪，並經告訴人德商阿迪達斯公司、美
    商蘋果公司同意給予被告緩刑自新之機會（見本院卷第77頁
    、第105頁），足見被告犯後已知悔悟，信其經此科刑教訓
    ，應能知所警惕而不致再犯，是本院認對被告所宣告之刑，
    以暫不執行為適當，依刑法第74條第1項第1款之規定，諭知
    緩刑2年，以啟自新。又為使被告能深刻反省，確切瞭解其
    行為之違法性，爰依刑法第74條第2項第5款及同法第93條第
    1項第2款之規定，命被告於緩刑期間付保護管束，並應於本
    判決確定之翌日起1年內，向檢察官指定之政府機關、政府
    機構、行政法人、社區或其他符合公益目的之機構或團體，
    提供40小時之義務勞務。倘被告違反上開負擔情節重大，足
    認原宣告之緩刑難收其預期效果，而有執行刑罰之必要，依
    刑法第75條之1第1項第4款之規定，得撤銷上開緩刑之宣告
    ，附此說明。
四、沒收
㈠、按侵害商標權、證明標章權或團體商標權之物品或文書，不
    問屬於犯罪行為人與否，沒收之，商標法第98條定有明文。
    本件扣案如附表二所示之物，均屬侵害商標權之商品，不問
    屬於被告與否，依上開規定宣告沒收。
㈡、按犯罪所得，屬於犯罪行為人者，沒收之；前項之沒收，於
    全部或一部不能沒收或不宜執行沒收時，追徵其價額，，刑
    法第38條之1第1項前段、第3項定有明文。又宣告刑法第38
    條之1之沒收或追徵，有過苛之虞、欠缺刑法上之必要性、
    犯罪所得低微，或為維持受宣告人生活條件之必要者，得不
    予宣告或酌減之，同法第38條之2第2項亦有明定。查被告於
    108年8月間起至109年9月18日止，共計販賣侵害商標權商品
    20件、總得款3030元【計算式：19個×149元+199元（員警購
    入者）=3030】等情，業經被告供承在卷（見本院卷第97頁
    ），核屬被告之犯罪所得，本應依刑法第38條之1第1項前段
    、第3項之規定，宣告沒收及追徵，然被告於本院審理期間
    ，與告訴人德商阿迪達斯公司達成和解，並已給付和解金予
    告訴人德商阿迪達斯公司，業經告訴人德商阿迪達斯公司具
    狀陳明在卷（見本院卷第77頁），並有和解契約書在卷可佐
    （見本院卷第75頁），因被告賠付之金額已逾上述應沒收犯
    罪所得之數額，若再予宣告沒收或追徵，將致被告遭重複剝
    奪而有過苛之虞，爰依刑法第38條之2第2項規定，就本案犯
    罪所得不予宣告沒收或追徵。　　
據上論斷，應依刑事訴訟法第299條第1項前段，商標法第97條、
第98條，刑法第11條、第55條、第41條第1項前段、第74條第1項
第1款、第2項第5款、第93條第1項第2款，判決如主文。
本案經檢察官陳姿雯提起公訴，檢察官余秉甄到庭執行職務。
中　　華　　民　　國　　111 　年　　3 　　月　　11　　日
                  刑事第二庭　法  官  何松穎
以上正本證明與原本無異。
如不服本判決應於收受送達後20日內向本院提出上訴書狀，並應
敘述具體理由。其未敘述上訴理由者，應於上訴期間屆滿後20日
內向本院補提理由書( 均須按他造當事人之人數附繕本) 「切勿
逕送上級法院」。因疫情而遲誤不變期間，得向法院聲請回復原
狀。
                              書記官  蔡宜君
中　　華　　民　　國　　111 　年　　3 　　月　　14　　日
附錄本案論罪科刑法條全文：
商標法第97條
明知他人所為之前二條商品而販賣，或意圖販賣而持有、陳列、
輸出或輸入者，處1年以下有期徒刑、拘役或科或併科新臺幣5萬
元以下罰金；透過電子媒體或網路方式為之者，亦同。

附表一：
編號 商標註冊/審定號 商標圖樣 商標權人 專用期限 商標指定商品範圍 1 00000000  德商阿迪達斯公司  112年7月31日 行動電話護套 2 00000000   112年7月31日 行動電話護套 3 00000000  美商蘋果公司 112年12月31日 行動電話保護套 4 00000000   118年6月30日 行動電話專用護套 5 00000000  荷蘭商耐克創新有限合夥公司 113年9月15日 手機護套 

附表二：
編號 扣案物名稱 數量 備註 1 印有德商阿迪達斯公司註冊商標之手機護套 1件 警員喬裝買家購買之商品 2 印有德商阿迪達斯公司註冊商標之手機護套 33件 ①為警搜索扣押之物。 ②起訴書附表二編號1所示之物（起訴書誤載為34件，業經公訴檢察官當庭更正）。 3 印有美商蘋果公司註冊商標之手機護套 134件 ①為警搜索扣押之物。 ②起訴書附表二編號2所示之物。 4 印有荷蘭商耐克創新有限合夥公司註冊商標之手機護套 24件 ①為警搜索扣押之物。 ②起訴書附表二編號3所示之物。